Inventaris van de Kamer van Koophandel Den Haag: Handelsregisters (bedrijven opgeheven in 1980-2001)
Nationaal Archief, Den Haag
Kamer van Koophandel Den Haag: Handelsregisters 1980-2001
KvK Den Haag Handelsregisters
37336
2622 inventarisnummer(s); 328,50 meter
Normale geschreven, getypte en gedrukte documenten, geen bijzondere handschriften.
Nationaal Archief, Den Haag
Kamer van Koophandel en Fabrieken te 's-Gravenhage
Archiefvorming
Geschiedenis van het archiefbeheer
De verwerving van het archief
Het archief is krachtens bepalingen van de Archiefwet overgebracht.
Aanwijzingen voor de gebruiker
Openbaarheidsbeperkingen
Volledig openbaar.
Materiële beperkingen
Het archief kent geen beperkingen voor het raadplegen van stukken als gevolg van slechte materiële staat.
Aanvraaginstructie
Openbare archiefstukken kunnen online worden aangevraagd en gereserveerd. U kunt dit ook via de terminals in de studiezaal van het Nationaal Archief doen. Om te kunnen reserveren dient u de volgende stappen te volgen:
Creëer een account of log in.
Selecteer in de archiefinventaris een archiefstuk.
Klik op ‘Reserveer’ en kies een tijdstip van inzage.
Verwant materiaal
Beschikbaarheid van kopieën
Inventarisnummers van dit archief zijn niet in kopievorm beschikbaar
Verwante archieven
​
Beschrijving van de series en archiefbestanddelen
- KAMER VAN KOOPHANDEL 's-GRAVENHAGE HANDELSREGISTER 1980-2001, A
  De bedrijfsnamen waar deze dossiers over gaan kunt u vinden in de index Bedrijvenregister Zuid-Holland (Kamers van Koophandel)
  - Dossiernummers 6, 32, 33, 40, 44, 52A, 52B, 63A, 63B, 68A, 68B, 81, 141A, 141B, 170A, 170B, 195A, 195B, 218E, 252A, 252B, 992
  - Dossiernummers 294, 308, 323, 335A, 335B, 335C, 343A, 343B, 371C, 380A, 380B, 380C, 380D, 415A, 415B, 993
  - Dossiernummers 418, 491, 549A, 549B, 583A, 583B, 583C, 585, 588A, 588B, 600A, 600B, 604, 631A, 631B, 994
  - Dossiernummers 671C, 734A, 734B, 734C, 919A, 919B, 952A, 952B, 952C, 1013, 1047, 1077A, 1077B, 1084A, 1084B, 995
  - Dossiernummers 1088, 1090A, 1090B, 1108, 1111A, 1111B, 1116A, 1116B, 1138C, 1150, 1154, 1159A, 1159B, 1186A, 1186B, 1209, 1230C, 996
  - Dossiernummers 1270A, 1270B, 1277, 1295, 1327, 1351A, 1351B, 1362A, 1362B, 1406A, 1406B, 1427A, 1427B, 1454, 1514A, 1514B, 997
  - Dossiernummers 1550, 1617F, 1617G, 1619C, 1706, 1714C, 1714D, 1714E, 1763, 1765A, 1765B, 998
  - Dossiernummers 1805A, 1826E, 1831C, 1842A, 1842B, 1847A, 1847B, 1849C, 1849D, 1852, 1862D, 1862E, 1892A, 1892B, 1894, 999
  - Dossiernummers 1907, 1920B, 1943A, 1943B, 1979D, 1979E, 1983A, 1983B, 2000A, 2000B, 2000C, 1000
  - Dossiernummers 2015, 2051C, 2088, 2094, 2158, 2165A, 2165B, 2165C, 2208, 2264A, 2264B, 2273, 2327A, 2327B, 2337, 2347C, 2347D, 1001
  - Dossiernummers 2418, 2431A, 2431B, 2431C, 2488, 2507A, 2507B, 2507C, 2522A, 2522B, 2523, 2524E, 1002
  - Dossiernummers 2622A, 2622B, 2673E, 2686A, 2686B, 2714C, 2724, 2725A, 2725B, 2754Et/mH, 1003
  - Dossiernummers 2798A, 2798B, 2798C, 2798D, 2831, 2866C, 2866D, 2871C, 2871D, 2875, 1004
  - Dossiernummers 2878A, 2878B, 2906A, 2906B, 2994, 2998A, 2998B, 3029, 3034A, 3034B, 3127A, 3127B, 3142A, 3142B, 3168A, 3168B, 3168C, 1005
  - Dossiernummers 3195A, 3195B, 3198, 3219A, 3219B, 3258A, 3258B, 3276, 3301C, 3333A, 3333B, 3345, 3378, 3418A, 3418B, 1006
  - Dossiernummers 3422A, 3422B, 3428, 3430A, 3430B, 3475, 3478C, 3498, 3570A, 3570B, 3578, 3589, 3657, 3666A, 3666B, 3669A, 3669B, 1007
  - Dossiernummers 3670A, 3670B, 3681, 3706A, 3706B, 3728A, 3728B, 3728C, 3728D, 3759, 3763, 3806A, 3806B, 3806C, 1008
  - Dossiernummers 3820A, 3820B, 3836, 3840A, 3840B, 3855, 3882, 3890, 3907, 3937A, 3937B, 3978, 3996, 4024A, 4024B, 4050, 4054A, 4054B, 1009
  - Dossiernummers 4061A, 4061B, 4075, 4103D, 4146, 4235, 4237A, 4237B, 4340A, 4340B, 4346A, 4346B, 4401, 4409, 4463, 4470, 27119766, 1010
  - Dossiernummers 4478A/G, 1011
  - Dossiernummers 4526, 4537, 4541, 4579, 4595, 4646, 4654A, 4654B, 4668, 4739A, 4739B, 4750A, 4775, 4797A, 4797B, 1012
  - Dossiernummers 4838A, 4840, 4841, 4843, 4861, 4862, 4903A, 4903B, 4928, 4937A, 4937B, 4959D, 4959E, 4978A, 4978B, 1013
  - Dossiernummers 5032A, 5032B, 5042, 5054A, 5054B, 5102D, 5114A, 5114B, 5114C, 5131A, 5131B, 5147A, 5147B, 1014
  - Dossiernummers 5180A, 5180B, 5225F, 5225G, 5238A/D, 5325A, 5325B, 1015
  - Dossiernummers 5334A, 5334B, 5335, 5377A, 5377B, 27085314B, 27111552, 27135339, 27151554, 27156701, 27158360, 27168186, 27180411, 1016
  - Dossiernummers 5412A, 5412B, 5412C, 5419, 5528, 5577, 5639A, 5639B, 5665, 5667, 5715, 5722, 5741, 5789, 5791, 1017
  - Dossiernummers 5830, 5840, 5848, 5885, 5890A, 5890B, 5930, 5932, 5948A/D, 5961A, 5961B, 6080C, 1018
  - Dossiernummers 6104, 6142A, 6142B, 6214, 6236, 6245A, 6245B, 6253A, 6253B, 6344A, 6344B, 6349A, 6349B, 6357, 6411E, 1019
  - Dossiernummers 6481, 6496, 6576A, 6576B, 6645, 6688, 6701, 6795A, 6795B, 6835, 6854, 6997, 7028, 7033C, 7054, 7085A, 7085B, 7096A, 7096B, 1020
  - Dossiernummers 7209, 7234, 7243, 7246C, 7449, 7494, 7586, 7661A, 7661B, 8041A, 8041B, 8043, 8046J, 8046K, 8046L, 1021
  - Dossiernummers 8147, 8150, 8159A, 8159B, 8161, 8181, 8182A, 8182B, 8252, 8288, 8324, 8328, 8352, 8403, 8406, 8448, 1022
  - Dossiernummers 8486, 8550, 8592A, 8592B, 8664A, 8664B, 8681, 8774, 8825, 8927A, 8927B, 8928, 8944, 9020, 9032A, 9032B, 9039, 9052, 9086C, 9104, 9182A, 9182B, 9205, 9206, 1023
  - Dossiernummers 9213, 9269, 9280, 9291, 9301A, 9301B, 9306, 9307A, 9307B, 9307C, 9308, 9309, 9348, 9358C, 9358D, 1024
  - Dossiernummers 9458, 9586A, 9651, 9684A, 9684B, 9723C, 9859, 9929, 9972, 10057A, 10057B, 10115A, 10115B, 10115C, 10115D, 10115E, 1025
  - Dossiernummers 10163A, 10163B, 10163C, 10174, 10184, 10301A, 10301B, 10494, 10500, 10536, 10559A, 10559B, 10601, 10640A, 10640B, 1026
  - Dossiernummers 10673, 10692A, 10692B, 10708, 10744A, 10744B, 10744C, 10824, 10825, 10873, 10927, 10931, 10948A, 10948B, 10980A, 10980B, 1027
  - Dossiernummers 10982, 10994A, 10994B, 11028A, 11028B, 11094, 11146C, 11146D, 11163, 11171A, 11171B, 11220C, 11240, 11246, 11275, 11301A, 11301B, 11301C, 1028
  - Dossiernummers 11307, 11429A, 11429B, 11449C, 11485A, 11485B, 11614, 11671A, 11671B, 11722A, 11722B, 11783, 11836, 11887, 11895, 11972A, 11972B, 1029
  - Dossiernummers 12009A, 12009B, 12033, 12040, 12043A, 12043B, 12043C, 12051, 12055A, 12055B, 12063A, 12063B, 12068A, 12068B, 12081, 12199, 1030
  - Dossiernummers 12306, 12505, 12506A/D, 12522, 12542, 12591A, 12591B, 12619, 1031
  - Dossiernummers 12659A, 12659B, 12659C, 12918A, 12918B, 12953, 12982, 12997, 13169A, 13169B, 13173, 13213, 13283, 13285, 1032
  - Dossiernummers 13291, 13363A, 13363B, 13559A, 13559B, 13578, 13574, 13575, 13601A, 13601B, 13737, 13845A, 13845B, 13923, 13946A, 13946B, 1033
  - Dossiernummers 13982A, 13982B, 14109C, 14139A, 14139B, 14191A, 14196A, 14196B, 14200, 14201A, 14201B, 14222A, 14222B, 14223, 14251, 14266, 14272A, 14292, 1034
  - Dossiernummers 14300, 14301, 14319, 14372A, 14372B, 14381, 14423, 14460, 14515A, 14515B, 14522A, 14522B, 14578A, 14578B, 14636, 14754, 1035
  - Dossiernummers 14755A, 14755B, 14816A, 14816B, 14880C/F, 14881, 14882A, 14882B, 14894, 1036
  - Dossiernummers 14933A, 14933B, 14933C, 15030A, 15030B, 15037, 15105A, 15105B, 15114, 15140, 15186A, 15186B, 15191, 15263, 15274, 15333, 1037
  - Dossiernummers 15346A, 15346B, 15351A, 15351B, 15353D, 15408, 15413, 15489, 15557, 15660, 15679, 15835C, 15888, 15967A, 15967B, 16086, 16153A, 16153B, 1038
  - Dossiernummers 16178H/L, 16300, 16365, 16501, 16522A, 16522B, 1039
  - Dossiernummers 16666A, 16666B, 16753A, 16753B, 16763A, 16763B, 16794C, 16829A, 16829B, 16852, 16867, 16876, 16932A, 16932B, 1040
  - Dossiernummers 17096A, 17096B, 17118A, 17118B, 17142, 17145, 17146A, 17146B, 17202A, 17202B, 17246, 17250, 17324, 17385A, 17385B, 17398A, 17398B, 1041
  - Dossiernummers 17408, 17450, 17457A, 17457B, 17550A, 17550B, 17649B, 17676A, 17676B, 17676C, 17679A/F, 1042
  - Dossiernummers 17718, 17719A, 17719B, 17733, 17834A, 17834B, 17853, 17889A, 17890A, 17890B, 17892A, 17892B, 17961A, 17961B, 18051, 18053, 18058, 18096, 1043
  - Dossiernummers 18230, 18238C, 18303, 18344C, 18395, 18417A, 18417B, 18441A, 18441B, 18463C/G, 1044
  - Dossiernummers 18463H/R, 1045
  - Dossiernummers 18549, 18687, 18750A, 18750B, 18785, 18863A, 18863B, 19099, 19298, 19397, 19438A, 19438B, 19503A, 19503B, 1046
  - Dossiernummers 19531, 19537A, 19537B, 19560A, 19560B, 19588, 19624, 19738, 19741A/C, 19824, 1047
  - Dossiernummers 19854A, 19854B, 19894, 19980A, 19980B, 19988A, 19988B, 20024, 20099, 20186A, 20186B, 20321A, 20321B, 20333, 1048
  - Dossiernummers 20340, 20380, 20423A, 20446, 20687, 20689, 20704, 20735A, 20771A, 20771B, 20782A, 20782B, 20815, 20918A, 20918B, 1049
  - Dossiernummers 20996C, 21008, 21161A, 21161B, 21247A, 21247B, 21359A, 21359B, 21407C, 21482, 21582A, 21582B, 21657, 21752A, 21752B, 21764, 21791A, 21791B, 1050
  - Dossiernummers 21828A, 21828B, 21838A/D, 21856, 21863, 21964A/C, 21968A, 21968B, 1051
  - Dossiernummers 22009A, 22009B, 22015A, 22015B, 22050A, 22050B, 22102A, 22102B, 22189, 22224A/C, 1052
  - Dossiernummers 22247A, 22247B, 22310, 22359A, 22359B, 22377A, 22377B, 22417A, 22417B, 22460C, 22482, 1053
  - Dossiernummers 22501A, 22501B, 22572, 22573C, 22602, 22617A, 22617B, 22621A, 22621B, 22631A, 22631B, 22659, 22719, 22730A, 22730B, 22747A, 22747B, 1054
  - Dossiernummers 22780A, 22780B, 22824, 22869, 22891, 22991, 23012A, 23012B, 23060A, 23060B, 23087, 23158, 23165A, 23165B, 23185, 23219, 1055
  - Dossiernummers 23229A/C, 23259, 23279, 23280, 23312, 23325A, 23325B, 23346, 23407, 23417, 23473, 23544A, 23544B, 1056
  - Dossiernummers 23570A/E, 23591A, 23591B, 23597, 23632, 23682, 23743A, 23743B, 23752A/C, 1057
  - Dossiernummers 23764A, 23764B, 23793A, 23793B, 23794A, 23794B, 23834, 23895, 23920A, 23920B, 23982, 23987, 23989, 23993, 23996A, 23996B, 1058
  - Dossiernummers 24025A, 24025B, 24035A, 24035B, 24048A, 24048B, 24054, 24085A, 24123A, 24123B, 24147, 24178, 24192C, 24238, 24267A, 24267B, 1059
  - Dossiernummers 24212, 24329A, 24329B, 24365A, 24365B, 24387, 24435, 24529, 24533A, 24533B, 24551, 24552A, 24552B, 24590A, 24590B, 24599A, 24599B, 1060
  - Dossiernummers 24646, 24659, 24695, 24727A, 24727B, 24797, 24846C, 24846D, 24868A, 24868B, 24881, 24882, 24894, 1061
  - Dossiernummers 24924, 24925, 24929, 24966, 24978A/D, 24997, 25017, 25042, 25046, 1062
  - Dossiernummers 25061A/G, 25095, 25132A, 25132B, 1063
  - Dossiernummers 25133, 25195, 25196, 25197, 25209, 25216A, 25216B, 25217A, 25217B, 25229A/E, 1064
  - Dossiernummers 25243E, 25243F, 25309A, 25309B, 25325, 25351A, 25351B, 25392A, 25392B, 25421, 25425, 25472, 25475, 25480A, 25480B, 1065
  - Dossiernummers 25498A, 25498B, 25512, 25518A, 25518B, 25552A, 25552B, 25560, 25571, 25596A, 25596B, 25601, 25621, 25646, 1066
  - Dossiernummers 25654, 25656, 25669A, 25669B, 25677A, 25677B, 25707, 25720A, 25738, 25745, 25764A, 25764B, 25770, 25773, 25781A, 25781B, 25787, 25794, 25805A, 25805B, 25807A, 25807B, 25924A, 25924B, 1067
  - Dossiernummers 25928A, 25928B, 25948, 25979, 25995A, 25995B, 26006, 26014, 26061, 26079, 26109, 26110, 26122, 26139, 26211, 26272, 26279, 26291, 26367, 1068
  - Dossiernummers 26385A, 26385B, 26403, 26418, 26419, 26465, 26476, 26524A, 26524B, 26574, 26594A/C, 26604, 26646, 26652A, 26652B, 26690, 26720, 26737C, 1069
  - Dossiernummers 26738, 26781, 26814, 26822, 26829, 26835A, 26835B, 26854C, 26858A, 26858B, 26888, 26891, 26892A, 26892B, 1070
  - Dossiernummers 26904, 26908A, 26962, 26976A, 26976B, 26978, 26983A, 26983B, 26995A, 26995B, 26018A, 26018B, 27027A, 27027B, 27059, 27062A, 27062B, 1071
  - Dossiernummers 27072A/E, 27093A/D, 27114, 27127, 27136, 27143, 27153, 27176, 27181A, 27181B, 1072
  - Dossiernummers 27317A, 27317B, 27402, 27464, 27499, 27548, 27567, 27575, 27584A, 27584B, 27595, 27606C, 27628, 27643, 27651A, 27651B, 27694, 1073
  - Dossiernummers 27698A, 27698B, 27698C, 27698D, 27698E, 27706, 27712A, 27712B, 27712C, 27721, 27758, 1074
  - Dossiernummers 27778A, 27778B, 27852A, 27852B, 27857, 27860A, 27860B, 27869, 27896, 27938, 28082, 28089A, 28089B, 28108A, 28108B, 28128, 28136, 28138, 28158A, 28158B, 1075
  - Dossiernummers 28165, 28208, 28267, 28317, 28318, 28326, 28336, 28340A, 28340B, 28360A, 28360B, 28361A, 28361B, 28376, 28379, 28395, 28402A, 28402B, 1076
  - Dossiernummers 28403, 28412, 28444A, 28444B, 28471A, 28471B, 28501A, 28501B, 28505, 28527A, 28527B, 28544, 28555A, 28555B, 28566, 1077
  - Dossiernummers 28569A, 28569B, 28589, 28591A, 28591B, 28592A, 28592B, 28602C, 28616, 28653, 28659, 28680, 28695A, 28695B, 28710, 28740, 28745, 28749, 1078
  - Dossiernummers 28772, 28779, 28799, 28813A, 28813B, 28816, 28846, 28848, 28883, 28887, 28961, 28983A, 28983B, 29041A, 29041B, 29069, 29111, 29140, 29146A, 29146B, 1079
  - Dossiernummers 29159, 29162A, 29162B, 29178, 29183, 29192A, 29192B, 29198, 29202A, 29202B, 29220, 29236A, 29236B, 29270, 29302, 29318, 29319, 29321, 1080
  - Dossiernummers 29328A, 29328B, 29360, 29361A, 29361B, 29380, 29391A, 29391B, 29398, 29400, 29428, 29430, 29498, 29520A, 29520B, 29544A, 29544B, 29548, 29558, 29566, 29582A, 29582B, 29607A, 29607B, 1081
  - Dossiernummers 29609A, 29609B, 29616, 29627, 29629A, 29629B, 29650, 29684A, 29684B, 29690A, 29690B, 29695, 29698A, 29698B, 29704, 29706, 29730, 29733, 29761, 29772, 29783, 29819, 1082
  - Dossiernummers 29835, 29842, 29847, 29873, 29881, 29883A, 29883B, 29883C, 29905A, 29905B, 29936, 29951, 29958, 29963, 29997, 30021, 30024, 30030, 30039, 30063, 30070, 30082, 30098, 1083
  - Dossiernummers 30104, 30157A, 30157B, 30194, 30208, 30222A, 30222B, 30225, 30257, 30261, 30274, 30284, 30286, 30297A, 30297B, 30320, 30324, 30331, 30341, 30352, 30354, 30364A, 30364B, 1084
  - Dossiernummers 30377, 30380A, 30380B, 30380C, 30417A, 30417B, 30419, 30438A, 30438B, 30456, 30480, 30481, 30502, 30547A, 30547B, 30549, 30550, 30555, 30574, 30584A, 30584B, 30592, 1085
  - Dossiernummers 30600, 30607, 30618, 30634A, 30634B, 30640, 30762, 30771, 30818, 30842, 30848A, 30848B, 30876, 30877A, 30877B, 30881A, 30881B, 30918, 30919, 30942, 30944, 30951, 30978, 30979, 1086
  - Dossiernummers 31010, 31013A, 31013B, 31025, 31044, 31050, 31071, 31073, 31100, 31132A, 31132B, 31147, 31165, 31187, 31211, 31220, 31226, 1087
  - Dossiernummers 31230, 31231, 31233, 31250, 31261A, 31261B, 31291, 31309, 31344, 31355, 31384, 31385, 31392A, 31392B, 31393A, 31393B, 31403, 31407A, 31407B, 31416, 1088
  - Dossiernummers 31427C, 31443, 31479, 31483, 31524, 31528, 31564A, 31564B, 31602A, 31602B, 31608B, 31616, 31628, 31629A, 31629B, 31640, 31645, 31684, 1089
  - Dossiernummers 31690, 31696, 31697, 31699, 31701A, 31701B, 31701C, 31703, 31724, 31732, 31733, 31763A, 31763B, 31770, 31787, 31819, 31821, 31858, 31867, 31874, 31883, 31898, 1090
  - Dossiernummers 31920, 31925, 31926, 31937, 31953, 31957, 31961, 31962A, 31962B, 31978, 31988, 31989, 32001, 32027, 32032, 32042A, 32042B, 32059A, 32059B, 32062, 32078A, 32078B, 1091
  - Dossiernummers 32095, 32109, 32111A, 32111B, 32125, 32140, 32162A, 32162B, 32187, 32205, 32209, 32210, 32212, 32213, 32214, 32224, 32239, 32268A, 32268B, 32274, 32286, 1092
  - Dossiernummers 32295A, 32295B, 32301, 32307A, 32307B, 32319A, 32319B, 32331A, 32331B, 32332, 32357, 32365A, 32365B, 32366A, 32366B, 32366C, 32387, 32389, 32398, 1093
  - Dossiernummers 32404, 32406, 32408, 32422, 32442, 32457, 32458, 32478, 32488, 32491, 32495A, 32495B, 32533, 32536, 32539, 32555, 32557, 32571, 32594, 32598, 32609, 32615A, 32615B, 1094
  - Dossiernummers 32617, 32633, 32636, 32645, 32667, 32685, 32694, 32715A, 32715B, 32725, 32726, 32770, 32786A, 32786B, 32800A, 32800B, 32809, 32830, 32840, 32857, 32868A, 32868B, 32869A, 32869B, 1095
  - Dossiernummers 32884A, 32884B, 32924, 32940, 32946, 32957, 32959, 32971A, 32971B, 33015A, 33015B, 33018A, 33018B, 33030, 33044, 33066, 33108, 33123, 33137, 33145, 33146, 33188, 1096
  - Dossiernummers 33194A, 33194B, 33217A, 33217B, 33223A, 33223B, 33241A, 33241B, 33254A, 33254B, 33280A, 33280B, 1097
  - Dossiernummers 33292A, 33292B, 33292C, 33336, 33349, 33351, 33359A, 33359B, 33359C, 33360A, 33366, 33371, 33396, 33397A, 33397B, 33405, 1098
  - Dossiernummers 33420, 33444, 33451, 33465, 33481, 33484, 33499, 33503A, 33503B, 33506, 33510, 33511, 33522, 33559A, 33559B, 33585, 33622A, 33622B, 1099
  - Dossiernummers 33626, 33636, 33647, 33669A, 33669B, 33669C, 33693A, 33693B, 33750A, 33750B, 33751, 33757, 33758A, 33758B, 33766, 33771, 33777, 33799, 33819, 33823, 1100
  - Dossiernummers 33830, 33849, 33856, 33872, 33892, 33896A, 33896B, 33948, 33985, 34008, 34014C, 34017, 34023C, 34024, 34047, 34063, 34137, 34144A, 34144B, 34161A, 34161B, 34172, 1101
  - Dossiernummers 34201, 34202, 34243, 34256, 34281A, 34281B, 34281C, 34285, 34299, 34300, 34307, 34366A, 34366B, 34373A, 34373B, 34392, 34414, 34437, 34451, 34453, 1102
  - Dossiernummers 34467A, 34467B, 34471, 34500, 34501, 34528, 34575, 34580, 34615, 34651, 34653A, 34653B, 34672, 34682, 34689, 34695, 34699A, 34699B, 34718, 34737, 34758, 34765, 34774, 34788, 34813, 34822, 34826, 1103
  - Dossiernummers 34828A, 34828B, 34844, 34850, 34866A, 34866B, 34866C, 34871, 34897, 34899, 34915A, 34915B, 34916, 34923, 34924, 34961A, 34961B, 34965A, 34965B, 34967, 34975, 1104
  - Dossiernummers 34983, 34987, 34993, 35013A, 35013B, 35036, 35044, 35048, 35059, 35060, 35068A, 35068B, 35075, 35094, 35149A, 35149B, 35149C, 35164C, 35178, 1105
  - Dossiernummers 35184, 35248, 35266, 35267, 35282, 35285, 35293, 35328A, 35328B, 35329A, 35329B, 35341A, 35341B, 35349, 35365, 35382, 35392, 35394, 35410, 35420A, 35420B, 1106
  - Dossiernummers 35422, 35466A, 35466B, 35487, 35496, 35515A, 35515B, 35529, 35541, 35550A, 35550B, 35567, 35581, 35586, 35604, 35611, 35623A, 35623B, 35659, 35710, 35723A, 35723B, 35727, 35735, 1107
  - Dossiernummers 35846, 35849, 35881, 35889, 35918, 35933, 35944, 35948A, 35948B, 35983A, 35983B, 35999, 36017, 36031, 36034, 36042, 36057, 36069, 36077, 36113, 36185A, 36185B, 36197, 36205, 36212, 36234, 1108
  - Dossiernummers 36239A, 36239B, 36241, 36251, 36271, 36275, 36280, 36309, 36329, 36346, 36356A, 36356B, 36359, 36360, 36375, 36383, 36387, 36389, 36406, 36409, 36410, 1109
  - Dossiernummers 36458, 36465A, 36465B, 36471, 36474, 36479A, 36479B, 36491, 36504, 36511, 36525, 36533A, 36533B, 36554, 36558, 36560, 36565, 36582, 36586, 36591, 36600, 1110
  - Dossiernummers 36604A, 36604B, 36630, 36632, 36636, 36645, 36657, 36662, 36664A, 36664B, 36682, 36703, 36705, 36708, 36742, 36748, 36751, 36783A, 36783B, 36783C, 36783D, 36789, 36806, 36807, 36813, 36824, 1111
  - Dossiernummers 36830, 36832, 36835, 36842, 36848, 36849, 36850, 36856A, 36856B, 36858, 36862, 36865A, 36865B, 36870A, 36870B, 36872, 36873, 36885, 36950, 36951, 36956, 1112
  - Dossiernummers 36971, 36994, 36996, 36999, 37046A, 37046B, 37063, 37072, 37095, 37109, 37115, 37146, 37150, 37174, 37185, 37191A, 37191B, 37192, 37213, 37223, 37233, 37241, 1113
  - Dossiernummers 37306A, 37306B, 37321, 37329A, 37329B, 37329C, 37334, 37356, 37373, 37389, 37415A, 37415B, 37419, 37473A, 37473B, 37529A, 37529B, 37542, 37550, 37552, 1114
  - Dossiernummers 37580, 37623, 37628, 37637, 37638, 37654, 37656, 37685A, 37685B, 37693, 37705A, 37705B, 37720, 37727, 37739, 37752, 37764A, 37764B, 37779, 37787A, 37787B, 37789, 1115
  - Dossiernummers 37804, 37807, 37820A, 37820B, 37848A, 37848B, 37860A, 37860B, 37870A, 37870B, 37878, 37879, 37885, 37889, 37901, 37905, 37909A, 37909B, 37909C, 37909D, 1116
  - Dossiernummers 37911, 37926, 37932, 37933, 37939, 37943, 37958, 37973, 37981, 37986A, 37986B, 37995, 38014, 38020, 38028A, 38028B, 38046, 38077, 38115, 38136, 38140, 38141, 38145, 38156, 1117
  - Dossiernummers 38163, 38166, 38196, 38212, 38230, 38231A, 38231B, 38247, 38253, 38270, 38328, 38361, 38362, 38395, 38398, 38414, 38423, 38439A, 38439B, 38446, 38481A, 38481B, 38482, 1118
  - Dossiernummers 38484A, 38484B, 38499A, 38499B, 38501, 38532, 38539, 38554, 38555A, 38555B, 38555C, 38581, 38594, 38600, 38621, 38634, 38641, 38647, 38656, 38661, 38668, 38670A, 38670B, 38691A, 38691B, 1119
  - Dossiernummers 38701A, 38701B, 38735A, 38735B, 38742, 38748, 38752, 38769A, 38769B, 38770, 38773, 38789, 38792A, 38792B, 38795, 38828, 38834, 38877, 1120
  - Dossiernummers 38878A, 38878B, 38878C, 38878D, 38902, 38904, 38906A, 38906B, 38908, 38945A, 38945B, 38981, 39000, 39006, 39021, 1121
  - Dossiernummers 39025A, 39025B, 39034, 39047, 39064A, 39064B, 39073, 39085A, 39085B, 39093, 39098, 39119, 39142A, 39142B, 39159, 39165A, 39165B, 39168, 39213, 39234, 39236, 39278, 1122
  - Dossiernummers 39298, 39345, 39356, 39364, 39397, 39405, 39447, 39451, 39470, 39500, 39506A, 39506B, 39533, 39555, 39557A, 39557B, 39558, 39560, 39570, 39584, 39585, 39605, 39625, 39656, 1123
  - Dossiernummers 39669A, 39669B, 39672, 39677A, 39677B, 39692, 39704, 39738, 39739, 39766, 39777, 39801, 39813, 39845A, 39845B, 39886A, 39886B, 39913A, 39913B, 39951, 39958, 39960, 39967, 1124
  - Dossiernummers 39972A, 39972B, 39975A, 39975B, 39991, 40013A, 40013B, 40015, 40018A, 40018B, 40019, 40037, 40054, 40080, 40082, 40098, 40105A, 40105B, 40109, 40110, 40130, 40151, 40189, 40239, 40246, 40262, 40312, 40330, 40369, 40372, 40374, 40392, 40397, 40419, 40427, 40434A, 40434B, 40437, 40439, 40456, 40460, 40473, 40545, 40548, 40556A, 40556B, 1125
  - Dossiernummers 40572A, 40572B, 40581A, 40581B, 40594A, 40594B, 40594C, 40598At/mF, 1127
  - Dossiernummers 40600, 40624A, 40624B, 40627, 40628, 40635, 40654, 40655, 40682A, 40682B, 40692, 40697, 40720, 40723A, 40723B, 40730, 40731, 40734, 40744, 40745, 40752, 40760, 40776, 40797, 40801, 40810, 40829, 1128
  - Dossiernummers 40887A, 40887B, 40888A, 40888B, 40890, 40932, 40935A, 40935B, 40936, 40941A, 40941B, 40955, 40970, 40972, 40973, 41005, 41026, 41081A, 41081B, 41102, 41111, 41152, 41156, 41174A, 41174B, 1129
  - Dossiernummers 41159, 41219, 41227, 41238, 41272A, 41272B, 41298, 41302A, 41302B, 41315, 41319, 41343, 41345, 41371, 41424, 41431, 41466, 41468, 41470, 41482, 41500, 41518, 41519, 41550A, 41550B, 1130
  - Dossiernummers 41553A, 41553B, 41583, 41596, 41599, 41603, 41610, 41616A, 41616B, 41628, 41684, 41712, 41716, 41724, 41740A, 41740B, 41752, 41756, 41763, 41775, 41797, 41819A, 41819B, 41909A, 41909B, 41947, 41990, 1131
  - Dossiernummers 41999, 42019, 42021, 42062A, 42062B, 42080A, 42080B, 42101A, 42101B, 42120, 42152A, 42152B, 42158A, 42158B, 42176, 42177, 42202A, 42202B, 1132
  - Dossiernummers 42204, 42219, 42232A, 42232B, 42239, 42262, 42284A, 42284B, 42288, 42321, 42328, 42346, 42372, 42381, 42396, 42399, 42400, 42419, 42427, 42438, 42452, 42456A, 42456B, 1133
  - Dossiernummers 42460A, 42460B, 42535, 42557, 42565, 42574, 42576, 42608, 42664, 42704A, 42704B, 42717, 42751, 42764, 42790, 42800A, 42800B, 42814A, 42814B, 42830, 42831A, 42831B, 42838, 42902, 42904A, 42904B, 42921, 42927, 42931, 1134
  - Dossiernummers 42944A, 42944B, 42945A, 42945B, 42986, 42993, 43007, 43017, 43103, 43115, 43119, 43151, 43159A, 43159B, 43180, 43182, 43185, 43191, 43196, 43313A, 43313B, 43337, 43362A, 43362B, 1135
  - Dossiernummers 43390A, 43390B, 43406, 43407, 43422, 43439, 43443, 43464A, 43464B, 43482, 43490, 43505A, 43505B, 43513A, 43513B, 43527A, 43527B, 43556, 43559, 43567, 43615, 43616, 43627, 43647A, 43647B, 43653C, 43664, 43666, 43674, 1136
  - Dossiernummers 43684A, 43684B, 43703, 43724, 43727, 43731, 43740, 43754, 43759, 43761A, 43761B, 43778, 43783A, 43783B, 43808, 43823A, 43823B, 43855, 43918, 43924A, 43924B, 1137
  - Dossiernummers 43932, 43958, 43960, 43984, 44004, 44020, 44057, 44113, 44124, 44146, 44159, 44162, 44165, 44171, 44206, 44216, 44234, 44261, 44269, 44305, 44318, 44335, 44339, 44341, 1138
  - Dossiernummers 44349A, 44349B, 44393, 44401, 44422, 44454, 44457, 44473, 44486, 44487, 44499, 44506, 44573, 44577, 44587, 44624, 44644, 44647, 44660, 44668, 44684, 44695, 44709, 44729, 44750, 44773, 44806, 44845, 1139